Inventaris van de archieven van E.J.C. van der Sleijden, 1872-1881; Ph. W. van der Sleijden [levensjaren 1842-1923], (1857) 1864-1897
Nationaal Archief, Den Haag
Collectie 344 E.J.C. en Ph. W. van der Sleijden
Sleijden, van der
1857-1897
merendeel 1864-1897
C24575
0.30 meter; 16 inventarisnummers.
Normale geschreven, getypte en gedrukte documenten, geen bijzondere handschriften, kaarten.
Nationaal Archief, Den Haag
Sleijden, E.J.C van der
Sleijden, Ph.W van der
De archivalia afkomstig van E.J.C. van der Sleijden betreft correspondentie en militaire rapportages. Het archiefmateriaal aangaande Ph. W. van der Sleijden bestaat uit stukken betreffende zijn loopbaan bij het Ministerie van Waterstaat.
Archiefvorming
Geschiedenis van het archiefbeheer
De verwerving van het archief
De collectie is een duplicaat van een archief dat elders bewaard wordt.
2.21
Aanwijzingen voor de gebruiker
Openbaarheidsbeperkingen
Volledig openbaar.
Materiële beperkingen
Aanvraaginstructie
Openbare archiefstukken kunnen online worden aangevraagd en gereserveerd. U kunt dit ook via de terminals in de studiezaal van het Nationaal Archief doen. Om te kunnen reserveren dient u de volgende stappen te volgen:
U maakt een profiel aan op www.gahetna.nl, en logt vervolgens in
Via de archiefinventaris (alleen de beschrijvingen met rode nummers) selecteert u het gewenste archiefstuk door op de knop 'Reserveren' te klikken
In het volgende scherm geeft u aan op welke dag u het archiefstuk wilt inzien
Indien u zich bevindt in de studiezaal en een tafelnummer heeft ontvangen kunt u dit nummer vermelden. Als u geen tafelnummer heeft kunt u tafelnummer 777 laten staan
Vervolgens bevestigt u uw reservering door deze te versturen.
Verwant materiaal
Beschikbaarheid van kopieën
Beschrijving van de series en archiefbestanddelen
- Archivalia, afkomstig van de inventaris van de papieren van E.J.C. van der Sleyden ( - )., 1.
  - Kopieën van een brievenboek, houdende uittreksels van zijn correspondentie als directeur van het marine-etablissement Poeloe Bras in Atjeh., 22 oktober 1872 - 20 april 1877; 1-2; 2 pakken
    De kopieën zijn in duplo aanwezig.
    - Bestanddeel 1, 1
    - Bestanddeel 2, 2
  - "Rapport der verrichtingen van de gewapende flottille op de Djamboe Ajer-river / (Atjeh). 30-31 oktober" door J.G.J. Spanjaard. Gewaarmerkt door Van der Sleyden., Z.j.; 3-4; 2 omslagen
    - Bestanddeel 1, 3
    - Bestanddeel 2, 4
  - Staten van dienst., 1881; 5; 1 omslag
- Archivalia, afkomstig van Ph. W. van der Sleyden ( 1842-1923 )., 2.
  - Ambtenaar van Waterstaat. 1864-1894., a.
    - Stukken betreffende zijn aanstelling, zijn bevordering, zijn verloven en zijn ontslag., 1864-1894; 6; 1 omslag
    - Kaart, houdende een ontwerp van een spoorwegnet in 1857. Gedrukt., 7; 1 stuk
    - Ingekomen rapport van zijn neef J. Babut du Marès, houdende een voorstel tot een spoorwegverbinding tussen Engeland en Frankrijk door middel van een tunnel door het Kanaal. Gedrukt., 1867; 8; 1 omslag
    - Ingekomen brief van zijn nees J. Babut du Marès, houdende een voorstel tot het graven van een tunnel onder de Moerdijk en een aanbeveling van zijn gedrukte "Avant-projet" van een tunnel onder het Kanaal voor een spoorverbinding tussen Frankrijk en Engeland., 1867-1868; 9; 1 omslag
    - Lijst van het Korps Ingenieurs van Waterstaat sedert de reorganisatie van 8 februari 1849., 1894; 10; 1 omslag
      Het origineel is een band.
  - Minister van Waterstaat, Handel en Nijverheid. 1894-1897, b.
    - Stukken betreffende zijn benoeming, beëdiging en ontslag., 1894-1897; 11; 1 omslag
    - Notulen van een bespreking van de minister met zijn ambtenaren van het departement van Waterstaat over de bewegingswerktuigen van de deuren van de sluizen van IJmuiden., 9 januari 1895; 12; 1 omslag
      Het origineel is een katern.
    - Ingekomen telegrammen van Van de Roovaart, houdende mededelingen over door de storm aangerichte schade aan de Scheveningse vissersvloot., 1877; 13; 2 stukken
    - Spotprent van Joh. Braakensiek in de Middelburgsche Courant over de plannen van het departement tot tijdelijke afsluiting van de haven van Vlissingen, met imitatie door het departement, houdende een repliek, februari ....; 14
    - Foto's, genomen tijdens de onthulling van een fontein in het gereedgekomen tuindorp van de Rotterdamsche Droogdokmaatschappij., Z.j.; 15; 3 stukken
    - Fotografisch portret van minister Van der Sleyden., Z.j.; 16; 1 stuk
      Afkomstig van W.M. Schuurmans, Ch. de Bourbonstraat 23, Zeist.